臺灣宜蘭地方法院刑事判決　　　　　　　 96年度易字第419號
公　訴　人　臺灣宜蘭地方法院檢察署檢察官
被　　　告　甲○○
　　　　　　　　　　現於臺灣宜蘭監獄另案執行中
上列被告因毒品危害防制條例案件，經檢察官提起公訴 (96年度
毒偵字第654號)，嗣於本院準備程序中，被告先就被訴事實為有
罪之陳述，經告以簡式審判程序之旨後，依法裁定進行簡式審判
程序，本院判決如左：
    主  文
甲○○施用第二級毒品，累犯，處有期徒刑陸月，扣案第二級毒
品安非他命壹小包 (毛重零點貳伍公克）沒收銷燬之，扣案玻璃
球壹個及塑膠吸管壹支均沒收。
    事  實
一、甲○○前因施用毒品案件，經執行觀察、勒戒後，認無繼續
    施用毒品傾向，由臺灣高等法院以87年度上易字第3314號判
    決免刑確定；又因施用毒品案件，經本院以89年度毒聲字第
    1092號裁定執行觀察、勒戒，認無繼續施用毒品傾向，於民
    國90年2月6日觀察、勒戒執行完畢釋放，並經台灣宜蘭地方
    法院檢察署檢察官於90年2月6日，以90年度毒偵緝字第31號
    、毒偵字第277號為不起訴處分確定；再因施用第一級毒品
    、第二級毒品案件，經本院裁定令入戒治處所強制戒治並經
    同署檢察官提起公訴，嗣經本院於91年4月22日，以90年度
    訴字第390號判決有期徒刑7月、4月，並合併定應執行刑為
    有期徒刑10月確定。又因違反槍砲彈藥刀械管制條例案件，
    經臺灣高等法院以90年度上訴字第1609號判決判處有期徒刑
    3年6月確定，嗣經與前開徒刑合併定應執行刑為有期徒刑4
    年，於95年9月26日縮刑假釋期滿執行完畢。猶不知悛悔，
    復於96年6月13日上午，在宜蘭縣壯圍鄉某工地施用安非他
    命1次。嗣於96年6月13日下午2時許，在宜蘭縣宜蘭市○○
    路38巷95號旁為警查獲，並當場扣得安非他命1小包(毛重0.
    點25公克)、甲○○所有供施用安非他命所用之玻璃球1個
    及塑膠吸管1支。
二、案經宜蘭縣警察局移送台灣宜蘭地方法院檢察署檢察官偵查
    起訴。
    理  由
一、上開犯罪事實，業據被告甲○○坦承不諱，並扣案安非他命
    1小包毛重（0.25公克）、被告所有供施用安非他命用之玻
    璃球1個及塑膠吸管一支可資佐證；被告為警查獲時所採集
    之尿液經鑑驗後亦呈安非他命之陽性反應，有卷附尿液檢體
    姓名、編號對照登記簿、慈濟大學濫用藥物檢驗中心檢驗總
    表各1份可佐，是被告之自白應與事實相符，應堪採信。此
    外被告前因施用第2級毒品安非他命，有如事實欄所載觀察
    、勒戒後經檢察官為不起訴處分，再因施用毒品案，為本院
    裁定令入戒治處所強制戒治並經檢察官提起公訴後，為本院
    判刑確定等情，並有台灣宜蘭地方法院檢察署檢察官90年度
    毒偵緝字第31號、90年度毒偵字第277號不起訴處分書及本
    院90年度訴字第390號刑事判決書各影本一份附卷可稽，本
    件事證明確，被告犯嫌堪以認定，應依法論科。
二、核被告甲○○所為，係犯毒品危害防制條例第10條第2項之
    施用第2級毒品罪，其持有前開第2級毒品之低度行為為施用
    毒品之高度行為所吸收，不另論罪；公訴起訴書事實欄所載
    被告基於施用第2級毒品之決意，自96年6月初至96年6月12
    日止先後多次施用第2級毒品安非他命犯行部分，業據公訴
    人當庭減縮，有審理筆錄在卷可考，本院自無庸審酌，附此
    敘明。被告前因施用毒品案件，經本院於91年4月22日，以
    90年度訴字第390號判決有期徒刑7月、4月，合併定應執行
    刑為有期徒刑10月；又因違反槍砲彈藥刀械管制條例案件，
    經臺灣高等法院以90年度上訴字第1609號判決判處有期徒刑
    3年6月確定，嗣與前開徒刑合併定應執行刑為有期徒刑4 年
    ，於95年9月26日縮刑假釋期滿執行完畢，此有卷附台灣高
    等法院被告前案紀錄表乙份在卷可按，被告於受有期徒刑之
    執行完畢，5年以內故意再犯本件有期徒刑以上之罪，為累
    犯，應依法加重其刑2分之1。爰審酌被告施用毒品戕害自身
    健康，經多次查獲判刑仍未改過而再犯，惟犯後坦承犯行，
    且平素以水泥工為生，本次案發時間亦係工作空檔中施用毒
    品被查獲，犯後已因子女不諒解，深感悔悟，當庭表明願意
    下定決心戒絕毒品，使能於子女面前抬得起頭來，公訴人也
    當庭求刑有期徒刑5月，本院念其已思及為人父之尊嚴，犯
    後態度良好，及其犯罪之動機、目的、對社會之危害程度等
    一切情狀，量處如主文所示之刑。扣案第2級毒品安非他命1
    小包 (毛重0.25公克），應依毒品危害防制條例第18條第1
    項前段規定沒收銷毀，扣案施用安非他命所用之吸食工具玻
    璃球1個及塑膠吸管1支，為被告所有購自醫療用品店等情，
    亦為被告供明在卷，應依刑法第38條第1項第2款宣告沒收之
    。
據上論斷，應依刑事訴訟法第273之1第1項、第299條第1項前段
，毒品危害防制條例第10條第2項、第18條第1項前段，刑法第11
條、第47條第1項、第38條第1項第2款，判決如主文。
本案經檢察官吳廣莉到庭執行職務
中　　華　　民　　國　　96　　年　　10　　月　　25　　日
                      臺灣宜蘭地方法院刑事第一庭
                  　　　　　　法  官  黃  瑞   華
以上正本證明與原本無異。
如不服本判決應於收受本判決後10日內向本院提出上訴書狀，並
應敘述具體理由。若未敘述理由者，應於上訴期間屆滿後20日內
向本院補提理由書狀(均須按他造當事人之人數附繕本)。
                              書記官  李  茂   榮
中　　華　　民　　國　　96　　年　　10　　月　　29　　日
附錄本件論罪科刑法條全文：
毒品危害防制條例第10條第2項
施用第二級毒品者，處3年以下有期徒刑。
